臺灣板橋地方法院交通事件裁定　　　　100年度交聲字第642號
原處分機關　交通部公路總局臺北區監理所
異　議　人
即受處分人　蔡清龍
上列異議人因違反道路交通管理處罰條例案件，對於交通部公路
總局臺北區監理所於中華民國100 年2 月17日所為之處分（原處
分案號：北監自裁字第裁40-Z00000000號）聲明異議，本院裁定
如下：
    主  文
異議駁回。
    理  由
一、原處分意旨略以：異議人即受處分人蔡清龍於民國98年10月
    15日3 時5 分許，駕駛車號3488-DU 號自用小客車，行經國
    道一路高速公路北上33.1公里（最高速限為每小時100 公里
    ），以時速140 公里之車速行駛，超過最高速限40公里，經
    內政部警政署國道公路警察局第一警察隊警員以雷射測速儀
    測得異議人有「汽車行駛高速公路速度超過規定最高速限（
    40公里以上未滿60公里）」之違規行為，為警當場攔停，並
    填製內政部警政署國道高速公路警察局公警局交字第Z00000
    000 號舉發違反道路交通管理事件通知單（下稱舉發通知單
    ）舉發，並經原處分機關於100 年2 月17日以北監自裁字第
    裁40-Z00000000號違反道路交通管理事件裁決書，依道路交
    通管理處罰條例第33條第1 項第1 款之規定，裁處罰鍰新臺
    幣（下同）6,000 元，並依同條例第63條第1 項之規定，記
    違規點數1 點。
二、異議意旨略以：伊有安裝超速提醒，伊當時確實並未超速行
    駛，而當時尚有另2 部車行駛在伊車輛之前左方，伊當時已
    向舉發警員表示何以未處罰前車違規，而舉發伊？警員竟說
    ：如果不服舉發，那您去法院投訴，不與伊解釋之機會，為
    此聲明異議，請求撤銷原處分云云。
三、按汽車行駛於高速公路、快速公路或設站管制之道路，不遵
    使用限制、禁止、行車管制及管理事項之管制規則而有下列
    行為者，處汽車駕駛人新臺幣3,000 元以上6,000 元以下罰
    鍰：一、行車速度超過規定之最高速限或低於規定之最低速
    限，道路交通管理處罰條例第33條第1 項第1 款定有明文；
    又汽車駕駛人有道路交通管理處罰條例第33條第1 項者，記
    違規點數1 點，同條例第63條第1 項第3 款亦有明文。
四、經查：異議人於98年10月15日3 時5 分許，駕駛車號3488-D
    U 號自用小客車，行經國道一路高速公路北上33.1公里（最
    高速限為每小時100 公里），以時速140 公里之車速行駛，
    超過最高速限40公里，經內政部警政署國道公路警察局第一
    警察隊警員以雷射測速儀測得異議人有「汽車行駛高速公路
    速度超過規定最高速限（40公里以上未滿60公里」之違規行
    為，有舉發通知單1 紙在卷可稽，此部分事實應堪認定。異
    議人雖以前詞置辯，惟異議人確有超速行駛之情，已經證人
    即舉發警員吳東昇於本院訊問時具結證稱：我是拿測速槍測
    速，發現異議人超速，再由證人林國華開車，上前攔停異議
    人，由我跟證人林國華共同開單。我們當天是在國道一號北
    向33.1公里外側路肩進行取締超速勤務，我拿著測速槍，朝
    著車流方向進行測速，發現內側車輛有1 輛車疾駛而來，我
    用測速槍測得該車子的速度達140 公里，因為雷射槍是一對
    一的測速，一次僅能測1 輛車，瞄準的那輛車子就是測得該
    車的車速。我確定當時疾駛而來的那輛車就是異議人的車子
    沒有錯。我是拿測速槍測速，發現異議人超速，再由證人林
    國華開車，上前攔停異議人，由我跟證人林國華共同開單。
    我們當天是在國道一號北向33.1公里外側路肩進行取締超速
    勤務，我拿著測速槍，朝著車流方向進行測速，發現內側車
    輛有一輛車疾駛而來，我用測速槍測得該車子的速度達140
    公里，因為雷射槍是一對一的測速，一次僅能測1 輛車，瞄
    準的那輛車子就是測得該車的車速。我確定當時疾駛而來的
    那輛車就是異議人的車子沒有錯等語明確，核與證人即一同
    舉發之警員林國華於本院訊問時證述相符，而證人吳東昇、
    林國華係於執行勤務當中，偶然發現本件違規事實，衡情應
    無設詞攀誣，或虛構違規事實以陷害異議人之可能。況警員
    執行公務時，本身即受有行政懲處責任之監督，且其到庭具
    結作證，更係以刑事責任擔保其證言之真實性，故證人前開
    證述內容，以及其所記錄舉發之本件違規事實，應無不可採
    信之處。異議人雖辯稱：係其他車輛超速，警員不舉發該超
    速之車輛，卻攔下伊，又不聽伊解釋，要伊直接申訴云云，
    惟證人吳東昇已明確證稱：雷射槍是一對一的測速，一次僅
    能測一輛車，瞄準的那輛車子就是測得該車的車速。我確定
    當時疾駛而來的那輛車就是異議人的車子沒有錯。（問：當
    時你的視線有無受阻礙？）沒有。視線非常清楚，現場非常
    空曠，沒有阻礙物。（問：是否認識異議人？）不認識。（
    問：當時你的視線有無受阻礙？）沒有。視線非常清楚，現
    場非常空曠，沒有阻礙物。（問：是否認識異議人？）不認
    識等詞明確，再參以本件舉發警員所使用之雷達測速儀，業
    於98年7 月6 日通過經濟部標準檢驗局檢驗合格，領有檢驗
    合格證書，有效合格期限至99年7 月31日之情，有該局雷達
    測速儀檢定合格證書1 紙佐卷可憑，是上開雷達測速儀設備
    既經經濟部標準檢驗局檢驗合格，其準確性當無疑義，足認
    本件舉發並無錯認誤判之虞，異議人徒以前詞任意指摘，殊
    無可採。
五、綜上所述，本件異議人確有於前述時、地，有「汽車行駛高
    速公路速度超過規定最高速限（40公里以上未滿60公里）」
    之違規事證明確。從而，原處分機關依據道路交通管理處罰
    條例第33條第1 項第1 款之規定，裁處罰鍰6,000 元，並依
    同條例第63條第1 項之規定，記違規點數1 點，其認事用法
    均無違誤，裁罰亦無不當，本件異議為無理由，應予駁回。
據上論斷，應依道路交通管理處罰條例第87條第2 項，道路交通
案件處理辦法第19條，裁定如主文。
中    華    民    國   100    年    3     月    31    日
                  交通法庭    法  官  鄧雅心
以上正本證明與原本無異。
如不服本裁定，應於送達後5 日內，向本院提出抗告狀。
                              書記官  王小芬
中    華    民    國   100    年    4     月    1     日